【裁判字號】    90,簡上,102
【裁判日期】    900808
【裁判案由】    傷害
【裁判全文】
臺灣高雄地方法院刑事判決                          九十年度簡上字第一二號
    上  訴  人  臺灣高雄地方法院檢察署檢察官
    被      告  甲○○
右列上訴人因傷害案件，不服本院九十年度鳳簡字第二四五號，中華民國九十年五月
三日第一審判決（聲請簡易處刑案號：台灣高雄地方法院檢察署九十年度偵字第二二
六三號）提起上訴，本院判決如左：
        主      文
上訴駁回。
        事      實
一、甲○○曾有傷害、恐嚇等前科，其與戊○○原係同村舊識，於民國八十九年十一
    月一日二十時十分許，經過高雄縣大寮鄉溪寮村六十五之一號前時，因與戊○○
    發生輕微口角，竟萌傷害之犯意，持一旁檳榔攤之剪刀一把（前端為橢圓形，外
    部罩有塑膠套膜），刺向坐於椅子上之戊○○胸口，戊○○受力跌倒後，以雙腳
    抵擋甲○○剪刀之攻擊，嗣戊○○轉身跑向約三十公尺外之守望相助亭，甲○○
    仍持剪刀予以追趕，因戊○○在亭內取得警棍一把反擊，甲○○始停止攻擊，致
    戊○○受有左前胸瘀挫傷（2乘0.4公分）、左肘瘀挫傷（1乘0.5公分）、右踝瘀
    挫傷二處（1.3乘0.3公分及3.5乘0.1公分）。
二、案經戊○○訴請高雄縣警察局林園分局報請臺灣高雄地方法院檢察署檢察官聲請
    簡易判決處刑。
        理      由
一、訊據被告甲○○固坦承於右揭時地持剪刀刺向戊○○，惟辯稱：「我並不是故意
    要傷害告訴人，我只是拿剪刀作勢刺他嚇嚇他，他自己跌倒，之後他爬起來就跑
    ，我有追他二、三步之後又回到檳榔攤座位上，告訴人就拿警棍回來打我」云云
    。惟查，右揭事實，業據告訴人戊○○指述綦詳，並經證人乙○○於偵查及本院
    審理時、證人丁○○於偵查中、證人丙○○於本院審理中到庭結證屬實，經核上
    開三人證詞均相符合，且與告訴人戊○○指述情節吻合，復有鴻慶醫院八十九年
    十一月二日出具之傷病診斷書一紙附卷可稽，被告所辯顯不足採，本件事證明確
    ，被告犯行堪以認定。
二、上訴意旨雖轉述告訴人一再指稱被告持剪刀刺向伊胸口顯有殺人之犯意云云。然
    查，被告當時所持之剪刀前端係橢圓形，並非尖銳，外部則罩有塑膠膜套等情，
    業據證人乙○○、丙○○於本院審理時到庭證述明確，故由客觀上看來，該剪刀
    之殺傷力本較一般剪刀為薄弱，若要達到致人於死之程度，所需之力道應甚為強
    大，然觀諸告訴人胸口所受傷害僅為瘀挫傷，並非甚為嚴重之傷害，顯見被告當
    時並未以極大之力道刺向告訴人，且被告若有殺害告訴人之故意，理應將該剪刀
    之塑膠膜套取下，以提高殺傷力，又豈會逕以罩有塑膠套膜之剪刀刺向告訴人？
    故由被告使用之凶器、力道觀之，被告應僅有傷害告訴人之犯意，而無殺害告訴
    人之意圖。
三、核被告所為，係犯刑法第二百七十七條第一項之普通傷害罪。原審因適用刑法第
    二百七十七條第一項、第四十一條第一項、罰金罰鍰提高標準條例第一條前段、
    第二條以簡易判決科處被告有期徒刑三月，如易科罰金以三百元折算一日，經核
    認事用法均無違誤，量刑亦稱妥適，上訴意旨謂被告有殺人犯意，指摘原判決不
    當，為無理由，應予駁回。
據上論斷，應依刑事訴訟法第四百五十五條之一第三項、第三百六十八條，判決如主
文。
本案經檢察官郭麗娟到庭執行職務。
中      華      民      國      九十      年     八     月      八      日
                                  臺灣高雄地方法院刑事庭
                                      審判長法  官  黃  建  榮
                                            法  官  李  麗  珠
                                            法  官  吳  宏  榮
右正本證明與原本無異。
不得上訴。
                                            書記官  呂  怜  勳
中      華      民      國      九十      年     八     月      八      日


司法院資訊處製作；財團法人民間司法改革基金會備份。
